臺灣彰化地方法院刑事判決　　　　　　　 96年度易字第543號
公　訴　人　臺灣彰化地方法院檢察署檢察官
被　　　告　乙○○
　　　　　　　　　　（
上列被告因竊盜案件，經檢察官提起公訴（96年度偵字第2857號
），被告於準備程序中就被訴事實為有罪之陳述，經告以簡式審
判之要旨，並聽取當事人之意見後，經本院合議庭裁定由受命法
官獨任進行簡式審判程序，判決如下：
    主    文
乙○○竊盜，累犯，處有期徒刑月；又竊盜，累犯，處有期徒
刑月；又竊盜，累犯，處有期徒刑月。應執行有期徒刑捌月
。
 　 事    實
一、乙○○前因施用毒品案件，經本院裁定送觀察、勒戒後，認
    無繼續施用毒品之傾向，於民國92年12月30日執行完畢釋放
    ，並由臺灣彰化地方法院檢察署檢察官以92年度毒偵字第31
    29號為不起訴處分確定；又因施用第一級毒品案件，經本院
    於93年7 月8 日以93年度訴字第421 號判決判處有期徒刑 6
    月，如易科罰金以300 元折算1 日確定，甫於94年2 月3 日
    執行完畢。詎仍不知悛悔，先後3 次分別基於竊盜之犯意，
    意圖為自己不法之所有，而為下列之行為：
（一）於96年1 月31日中午12時5 分許，在彰化縣彰化市○○街
      128 號前，以徒手扳開丁○○所騎乘之車牌號碼 TUT-370
      號機車座椅的方式，竊取丁○○置放在該座椅下方置物箱
      內之現金、手機及郵局提款卡等物，除取拿不詳數量之現
      金花用完畢外，餘則丟棄於彰化縣鹿港鎮○○街頭汴埤制
      水閘大排水溝內。
（二）於96年2 月8 日晚上7 時40分許，在彰化縣彰化市○○路
      251 號前，以徒手扳開丙○○所騎乘之車牌號碼YHI-178
      號機車座椅的方式，竊取丙○○置放在該座椅下方置物箱
      內之皮包1 個（內有新臺幣（下同）1,500 元、信用卡、
      身分證、汽車駕照及提款卡等物），除取拿現金花用完畢
      外，餘亦丟棄於彰化縣鹿港鎮○○街頭汴埤制水閘大排水
      溝內。
（三）於96年2 月13日上午8 時許，利用前往友人甲○○位於彰
      化縣花壇鄉○○村○○路○ 段891 號住處之機會，徒手竊
      取甲○○所有之金戒子2 個（重約1.66錢），得手後，持
      往不知情之許咨興開立之「金美芳銀樓」出售，得款4,00
      0 元，並均已花用殆盡。嗣經警循線查獲上情。
二、案經甲○○訴由彰化縣警察局彰化分局報請臺灣彰化地方法
    院檢察署檢察官偵查起訴。
 　 理    由
一、除被告所犯為死刑、無期徒刑、最輕本刑為3 年以上有期徒
    刑之罪或高等法院管轄第1審案件者外，於前條第1項程序進
    行中，被告先就被訴事實為有罪之陳述時，審判長得告知被
    告簡式審判程序之旨，並聽取當事人、代理人、辯護人及輔
    佐人之意見後，裁定進行簡式審判程序；除簡式審判程序及
    簡易程序案件外，第1審應行合議審判，刑事訴訟法第273條
    之1 第1 項、第284 條之1 分別定有明文。本件被告乙○○
    所犯係死刑、無期徒刑、最輕本刑為3 年以上有期徒刑之罪
    或高等法院管轄第1 審案件以外之罪，並於本院行準備程序
    時就被訴事實為有罪之陳述，本院合議庭依前揭規定，經評
    議結果，裁定改由受命法官獨任行簡式審判程序，合先敘明
    。
二、上開事實，業據被告乙○○於警詢、偵訊、本院準備程序及
    審理時坦承不諱（見彰化縣警察局彰化分局彰警分偵字第09
    60005391號刑案偵查卷第1-9 頁，臺灣彰化地方法院檢察署
    96年度毒偵字第2857號卷第14頁，本院96年度易字第543 號
    卷第38、45、46頁），核與證人即告訴人甲○○，證人即被
    害人丁○○、丙○○，證人許咨興於警詢中所為之證述相符
    （見彰化縣警察局彰化分局彰警分偵字第0960005391號刑案
    偵查卷第11-19 頁），並有金飾買入登記簿、現場照片4 張
    、彰化縣警察局彰化分局受理刑事案件報案三聯單2 張、彰
    化縣警察局彰化分局民生路派出所受理各類案件紀錄表2 張
    附卷可稽（見彰化縣警察局彰化分局彰警分偵字第09600053
    91號刑案偵查卷第20-24 、26-29 頁）。是認被告自白核與
    事實相符，本案事證已臻明確，被告犯行洵堪認定，應予依
    法論科。
二、核被告乙○○所為，係分別犯刑法第320 條第1 項之普通竊
    盜罪。其所犯上開3 次竊盜犯行，犯意各別、行為互殊，應
    予分論併罰。又被告前因施用第一級毒品案件，經本院於93
    年7 月8 日以93年度訴字第421 號判決判處有期徒刑6 月，
    如易科罰金以300 元折算1 日確定，甫於94年2 月3 日執行
    完畢，此有臺灣高等法院被告前案紀錄表及臺灣彰化地方法
    院檢察署刑案資料查註紀錄表各1 份在卷可憑，其於受有期
    徒刑執行完畢後，5 年以內故意再犯本件有期徒刑以上之 3
    罪，均為累犯，應各依刑法第47條第1 項規定，加重其刑。
    爰審酌被告之素行非佳，且正值青壯之年，不思循正當途徑
    獲取所需，僅因缺錢花用，即任意竊取他人財物，侵害他人
    權益非微，惟考量被告行竊之手段，所得財物之價值，及犯
    後坦承犯行，態度尚屬良好等一切情狀，分別量處如主文所
    示之刑，並定其應執行之刑。
據上論斷，應依刑事訴訟法第273 條之1第1項、第299條第1項前
段，刑法第320 條第1 項、第47條第1 項、第51條第5 款，刑法
施行法第1 條之1 第1 項、第2 項前段，判決如主文。
本案經檢察官莊佳瑋到庭執行職務。
中　　華　　民　　國　　96　　年　　4 　　月　　30　　日
                  刑事第八庭    法  官  林秉暉
以上正本證明與原本無異。
如不服本判決，應於判決送達後10日內，向本院提出上訴狀 (須
附繕本)。
告訴人或被害人對於判決如有不服具備理由請求檢察官上訴者，
其上訴期間之計算係以檢察官收受判決正本之日期為準。
中　　華　　民　　國　　96　　年　　5 　　月　　1 　　日
                                書記官  梁高賓
附錄本案論罪科刑法條全文：
中華民國刑法第320條第1項
意圖為自己或第三人不法之所有，而竊取他人之動產者，為竊盜
罪，處 5 年以下有期徒刑、拘役或500元以下罰金。
